# 租赁承包经营能否合并报表

提问人：chenaiwang 时间：2013-10-28 15:04:28
长期承包经营（十年），经营权独立，对资产有使用权无处置权，支付固定承包费用，请问能否纳入报表合并范围？收入应如何确认？

回答人：chenyiwei
可参考前段时间我发的关于承包、托管经营会计处理问题的讨论。这种情况可基本确定适用租赁准则，但要进一步分析租赁资产所有权上的风险和报酬是否已经转移，据以确定是融资租赁还是经营租赁。